【裁判字號】    95,簡上,323
【裁判日期】    950720
【裁判案由】    著作權法
【裁判全文】
臺灣板橋地方法院刑事判決             95年度簡上字第323號
上  訴  人  臺灣板橋地方法院檢察署檢察官
上  訴  人  甲○○
即  被  告
上列上訴人因違反著作權法案件，不服本院九十五年度簡字第一
一一七號，中華民國九十五年三月廿九日所為第一審簡易判決（
聲請簡易判決處刑案號：九十五年度偵字第二四六九號），提起
上訴，本院管轄之第二審合議庭判決如下：
    主  文
上訴駁回。
甲○○緩刑貳年。
    事  實
一、本案經本院審理結果，認第一審以上訴人即被告甲○○所為
    係犯著作權法第九十一條第三項、第二項、第九十一條之一
    第三項、第二項、刑法第五十六條之連續意圖銷售而擅自以
    重製於光碟之方法侵害他人之著作財產權罪，及連續明知係
    侵害著作財產權之重製光碟而散布罪。又上開二罪間，有方
    法、目的之牽連關係，應從一重之連續意圖銷售而擅自以重
    製於光碟之方法侵害他人著作財產權罪論處，判處有期徒刑
    六月，如易科罰金，以三百元折算一日，其認事用法均無違
    誤，量刑亦屬妥當，應予維持，並引用第一審判決書記載之
    事實、證據及理由（如附件）。
二、上訴人臺灣板橋地方法院檢察署檢察官上訴意旨略以：依照
    最高法院九十四年度台上字第四七九六號判決意旨，認為散
    布之後行為為重製之前行為所吸收，不另論罪，原審認被告
    所犯之重製及散布光碟二罪嫌間，有方法結果之牽連關係，
    其認事用法有所違誤云云；另上訴人即被告甲○○則以：伊
    因家庭經濟不佳，想要減輕家人負擔，才會自行重製光碟販
    賣，伊事後也和告訴人達成和解，懇請酌輕量刑，並給予緩
    刑之機會等語。
三、經查，上訴人即被告甲○○擅自重製侵害他人著作財產權之
    光碟販賣併恃以維生，所為係犯著作權法第九十一條第一項
    、第三項及九十一條之一第一項、第三項二罪名，且兩罪間
    有方法、目的之牽連關係，此有最高法院九十四年度台上字
    第七０七一號、九十五年台上字第一六四一號判決可資參照
    。而上訴人臺灣板橋地方法院檢察署檢察官所援引之最高法
    院九十四年度台上字第四七九六號判決，乃針對臺灣高等法
    院臺南分院九十四年度上訴字第九八號判決認定該案件上訴
    人觸犯之法條與檢察官起訴書記載所犯法條不同，卻未敘明
    得以變更起訴法條之理由，且未記載刑事訴訟法第三百條之
    規定等處加以指摘，公訴人據以認被告甲○○所犯上開二罪
    名間有吸收關係，尚有誤會，公訴人之上訴為無理由，應予
    駁回。次查，上訴人即被告甲○○就本案犯罪事實均坦承不
    諱，對原審判決認定之犯罪事實亦無任何爭執。惟關於刑之
    量定，係實體法上賦予法院得為自由裁量之事項，倘其未有
    逾越法律所規定之範圍，或濫用其權限，即不得任意指摘為
    違法，原審量定刑期，已審酌被告各種犯罪情狀，是被告請
    求酌輕量刑等語，為無理由，亦應予以駁回。
四、按被告行為後，刑法第五十六條連續犯之規定及同法第五十
    五條後段有關「犯一罪而其方法或結果之行為犯他罪名」之
    牽連犯規定業經修正刪除，於九十四年二月二日經總統公布
    ，並自九十五年七月一日起施行。經比較新舊法之規定，以
    適用修正前刑法第五十六條、第五十五條後段之連續犯、牽
    連犯規定較有利於被告。次按，被告行為時之刑法第四十一
    條第一項前段規定：「犯最重本刑為五年以下有期徒刑以下
    之刑之罪，而受六個月以下有期徒刑或拘役之宣告，因身體
    、教育、職業、家庭之關係或其他正當事由，執行顯有困難
    者，得以一元以上三元以下折算一日，易科罰金。」。又被
    告行為時之易科罰金折算標準，依修正前罰金罰鍰提高標準
    條例第二條前段（現已刪除）規定，就其原定數額提高為一
    百倍折算一日，亦即被告行為時之易科罰金折算標準，應以
    銀元三百元折算一日，經折算為新臺幣後，應以新臺幣九百
    元折算為一日。惟九十五年七月一日起施行之刑法第四十一
    條第一項前段規定：「犯最重本刑為五年以下有期徒刑以下
    之刑之罪，而受六個月以下有期徒刑或拘役之宣告者，得以
    新臺幣一千元、二千元或三千元折算一日，易科罰金」。比
    較修正前後之易科罰金折算標準，以修正前之規定，較有利
    於被告。茲整體比較新舊法之規定，前揭修正前之舊法均較
    有利於被告，應依刑法第二條第一項前段之規定，適用修正
    前刑法第五十六條、第五十五條之規定論罪，並適用修正前
    刑法第四十一條第一項前段及修正前罰金罰鍰提高標準條例
    第二條之規定，定其易科罰金之折算標準。原審雖未及比較
    上開新舊法之規定，然經本院比較新舊法之結果，仍應適用
    被告行為時之法律，亦即原審判決適用之法律並無不當，仍
    應維持。
五、末查，被告甲○○未曾受有期徒刑以上刑之宣告，有臺灣高
    等法院被告前案紀錄表一份在卷可考，其於本院審理期間已
    與告訴人齊威國際多媒體股份有限公司達成民事和解，有和
    解書一份附卷可稽，被告因一時失慮而誤觸刑章，歷此教訓
    ，應知謹慎而無再犯之虞，本院認其所受宣告之刑以暫不執
    行為適當，併予諭知緩刑二年，以啟自新。
據上論斷，應依刑事訴訟法第四百五十五條之一第一項、第三項
、第三百六十八條、第三百七十三條，刑法第七十四條第一款，
判決如主文。
本案經檢察官葉志飛到庭執行職務。
中    華    民    國    95    年    7     月    20    日
                  刑事第九庭  審判長法  官  樊季康
                                    法  官  劉元斐
                                    法  官  連育群
以上正本證明與原本無異。
如不服本判決應於送達後10日內向本院提出上訴狀。
                                    書記官  郭宇修
中    華    民    國    95    年    7     月    20    日
附錄本案論罪科刑法條全文：
著作權法第91條
擅自以重製之方法侵害他人之著作財產權者，處3 年以下有期徒
刑、拘役，或科或併科新臺幣75萬元以下罰金。
意圖銷售或出租而擅自以重製之方法侵害他人之著作財產權者，
處6 月以上五年以下有期徒刑，得併科新臺幣20萬元以上2 百萬
元以下罰金。
以重製於光碟之方法犯前項之罪者，處6 月以上5 年以下有期徒
刑，得併科新臺幣50萬元以上5 百萬元以下罰金。
著作僅供個人參考或合理使用者，不構成著作權侵害。
著作權法第91條之1
擅自以移轉所有權之方法散布著作原件或其重製物而侵害他人之
著作財產權者，處3 年以下有期徒刑、拘役，或科或併科新臺幣
五十萬元以下罰金。
明知係侵害著作財產權之重製物而散布或意圖散布而公開陳列或
持有者，處3 年以下有期徒刑，得併科新臺幣7 萬元以上75萬元
以下罰金。
犯前項之罪，其重製物為光碟者，處6 月以上3 年以下有期徒刑
，得併科新臺幣20萬元以上2 百萬元以下罰金。但違反第87條第
4 款規定輸入之光碟，不在此限。
犯前二項之罪，經供出其物品來源，因而破獲者，得減輕其刑。


司法院資訊處製作；財團法人民間司法改革基金會備份。
